【裁判字號】    99,台上,3053
【裁判日期】    990520
【裁判案由】    違反毒品危害防制條例
【裁判全文】
最高法院刑事判決            九十九年度台上字第三０五三號
上  訴  人  甲  ○
            乙○○
上 列一 人
選任辯護人  連兆宗律師
上  訴  人  丙○○  男民國○○年○月○○日生
                    身分證統一編號：Ｚ000000000
                    住台灣省基隆市○○區○○街52號之甲
                    （在押）
上列上訴人等因違反毒品危害防制條例案件，不服台灣高等法院
中華民國九十九年二月二日第二審判決（九十八年度上重訴字第
七一號，起訴案號：台灣台北地方法院檢察署九十八年度偵字第
一五四五二、一五四五三、一五九六八號），提起上訴，本院判
決如下：
    主  文
上訴駁回。
    理  由
按刑事訴訟法第三百七十七條規定，上訴於第三審法院，非以判
決違背法令為理由，不得為之。是提起第三審上訴，應以原判決
違背法令為理由，係屬法定要件。如果上訴理由書狀並未依據卷
內訴訟資料，具體指摘原判決不適用何種法則或如何適用不當，
或所指摘原判決違法情事，顯與法律規定得為第三審上訴理由之
違法情形，不相適合時，均應認其上訴為違背法律上之程式，予
以駁回。本件原審審理結果，認為上訴人甲○、乙○○與綽號「
阿三（三哥）」之不詳姓名成年男子共同自緬甸運輸（私運）第
一級毒品海洛因十包（驗餘合計淨重三五０八點八六公克）入境
，上訴人丙○○則幫助運輸海洛因等犯行明確，因而撤銷第一審
關於甲○、乙○○部分科刑之判決，改判依想像競合犯從一重皆
論處其二人共同運輸第一級毒品罪刑（主刑部分甲○處有期徒刑
二十年、乙○○處有期徒刑十五年），及維持第一審依想像競合
犯從一重論處丙○○幫助運輸第一級毒品（累犯）罪刑（處有期
徒刑十五年二月）之判決，駁回丙○○在第二審之上訴，已詳
其調查、取捨證據之結果及憑以認定犯罪事實之心證理由，並就
上訴人三人所辯各語認非可採，予以論述。而甲○係透過丙○○
覓得乙○○同意擔任運輸毒品車手，應允事成後給付報酬新台幣
一百萬元予乙○○，並先行支付部分金額予乙○○作為辦理赴緬
甸之費用，再著由陳源毅（已據原審依幫助運輸第一級毒品罪判
刑確定）至緬甸與綽號「阿三」者接洽及安排乙○○住宿事宜，
並隨時向甲○回報辦理情形。原判決因而認定甲○與乙○○、「
阿三」應成立共同正犯等旨，核無不合，復已說明乙○○依毒品
危害防制條例第十七條第一項規定減輕其刑之理由綦詳。而法務
部調查局台北市調查處（下稱台北市調處）係依據情資足認甲○
、陳源毅涉嫌運輸毒品入境，於民國九十八年二月二十四日函請
檢察官指揮偵辦並向管轄法院聲請核發通訊監察書獲准，甲○涉
犯運輸海洛因之事實，並非因丙○○之供出，偵查機關始著手偵
查並因而查獲；另甲○與綽號「阿三」之人擬共同運輸毒品入境
，早為偵查機關依情資查悉，不惟有台北市調處函可佐，且甲○
亦未供出「阿三」之真實姓名、年籍、住居所或其他足資辨別之
特徵等，使調查或偵查犯罪之公務員因而對之發動調查或偵查並
破獲，其二人自無由依毒品危害防制條例第十七條第一項規定減
免其刑，概無疑義，且丙○○既未於偵查中自白，即與同條第二
項之規定不侔。至甲○所供述之盧志明、賴明治運輸毒品案件，
並非本案案情有重要關係之待證事項或正犯、共犯之犯罪事證，
與證人保護法第十四條第一項之規定亦不相符。其三人之上訴意
旨，猶執其等應適用上開減刑規定之前詞，甲○並爭辯其所為僅
屬幫助犯云云，執以指摘原判決違法，係就原判決已說明事項，
徒憑一己之見重為爭執，核非適法之第三審上訴理由。刑法第五
十九條之酌量減輕其刑，必須犯罪之情狀，或犯罪另有特殊之原
因與環境等等，在客觀上足以引起一般同情，認為即予宣告法定
低度刑期尤嫌過重者，始有其適用。事實審法院是否適用刑法第
五十九條酌量減輕其刑，係屬審判人員自由裁量之職權範圍，原
審既已審酌上訴人三人犯罪情狀並無顯可憫恕之事由，於理由內
詳為記載，自難指為違法。原判決未適用刑法第五十九條酌減其
刑，要無上訴意旨所指有適用法則不當之違法可言，其等此部分
之上訴，亦難認已符合首揭法定之第三審上訴要件。依上所述，
本件上訴人三人之上訴為違背法律上之程式，俱應予駁回。
據上論結，應依刑事訴訟法第三百九十五條前段，判決如主文。
中    華    民    國  九十九  年    五    月   二十   日
                      最高法院刑事第十三庭
                          審判長法官  賴  忠  星
                                法官  呂  丹  玉
                                法官  吳      燦
                                法官  蔡  名  曜
                                法官  葉  麗  霞
本件正本證明與原本無異
                                      書  記  官
中    華    民    國  九十九  年    五    月  二十四  日
                                                       s

司法院資訊處製作；財團法人民間司法改革基金會備份。
